臺灣高等法院高雄分院刑事判決
111年度上訴字第261號
上  訴  人  
即  被  告  蔣印琮




選任辯護人  戴榮聖律師（法扶律師）
上列上訴人因違反毒品危害防制條例案件，不服臺灣橋頭地方法
院110年度訴字第336號，中華民國111年1月20日第一審判決（起
訴案號：臺灣橋頭地方檢察署110年度偵字第10405號；移送併辦
案號：臺灣橋頭地方檢察署110年度偵字第11931號），提起上訴
，本院判決如下：
    主  文
上訴駁回。
    事  實
一、甲○○（綽號「宗仔」）明知海洛因為毒品危害防制條例所規
    定之第一級毒品，不得販賣及持有，仍意圖營利，基於販賣
    第一級毒品之犯意，以其所有之藍色OPPO廠牌、搭配門號00
    00000000號行動電話，分別於如附表編號1至5所示之時間、
    地點，以附表各該編號所示之價格及交易方式，販賣第一級
    毒品海洛因予陳隆輝2次、陳冠宏3次（各次販賣毒品之交易
    時間、地點、金額、數量、方式，詳如附表各該編號所示）
    ，而分別牟取利潤。嗣經警依臺灣橋頭地方法院核發之通訊
    監察書，對甲○○所有之上開行動電話施以通訊監察，並於11
    0年8月3日8時40分許，在其位於高雄市○○區○○街0○0號之居
    所執行搜索，扣得其販賣所餘之海洛因4包（合計驗前淨重1
    2.01公克，驗餘淨重共11.83公克），以及其所有供販賣所
    用之上開行動電話1支（含SIM卡1張）、供販賣所用或預備
    之空夾鏈袋3包、分裝勺5支等物，因而查悉上情。
二、案經高雄市政府警察局刑事警察大隊報告臺灣橋頭地方檢察
    署檢察官偵查起訴及移送併辦。
    理  由
壹、證據能力
一、按被告以外之人於審判外之陳述，雖不符刑事訴訟法第159
    條之1至之4等4條之規定，而經當事人於審判程序同意作為
    證據，法院審酌該言詞陳述或書面陳述作成時之情況，認為
    適當者，亦得為證據；當事人、代理人或辯護人於法院調查
    證據時，知有刑事訴訟法第159條第1 項不得為證據之情形
    ，而未於言詞辯論終結前聲明異議者，視為有前項之同意，
    同法第159條之5定有明文。立法意旨在於傳聞證據未經當事
    人之反對詰問予以核實，原則上先予排除；惟若當事人已放
    棄反對詰問權，於審判程序中表明同意該等傳聞證據可作為
    證據；或於言詞辯論終結前未聲明異議，基於尊重當事人對
    傳聞證據之處分權，及證據資料愈豐富，愈有助於真實發見
    之理念，且強化言詞辯論主義，使訴訟程序得以順暢進行，
    上開傳聞證據亦均具有證據能力。查本判決有罪部分所引具
    傳聞性質之審判外供述證據，檢察官、上訴人即被告甲○○（
    下稱被告）及辯護人於本院準備程序中均表示同意有證據能
    力（見本院卷第95頁），且迄於言詞辯論終結前亦未聲明異
    議。本院審酌各該傳聞證據作成時之情況，認均與本件待證
    事實具有關聯性，且查無證據足以證明言詞陳述之傳聞證據
    部分，陳述人有受外在干擾、不法取供或違反其自由意志而
    陳述之情形；書面陳述之傳聞證據部分，亦無遭變造或偽造
    之情事；衡酌各該傳聞證據，作為本案之證據亦屬適當，自
    均得為證據，而有證據能力。
二、另本判決引用之非供述證據部分，查無實施刑事訴訟程序之
    公務員違法取證之情事，依刑事訴訟法第158條之4 之反面
    解釋，亦有證據能力。　　
貳、認定事實所憑之證據及理由：　　
一、上揭犯罪事實，業據被告於警詢、偵訊、原審及本院審理時
    均坦承不諱（見警卷第9至20頁；110年度偵字第10405號卷
    ，下稱偵卷，第47至50頁；110年度聲羈字第110號卷第23至
    29頁；110年度訴字第336號卷，下稱訴字卷，第57至61、11
    3至124、181、193至200頁；本院卷第92、120、134頁）；
    核與證人即購毒者陳隆輝、陳冠宏於警詢、偵訊時之證述相
    符（見警卷第35至43、55至62頁；110年度他字第860號卷，
    下稱他字卷，第25至28、33至40頁）；並有被告所有之藍色
    OPPO廠牌、搭配門號0000000000號行動電話與上開購毒者聯
    絡附表所示毒品交易之通訊監察譯文暨通訊監察書（見警卷
    第21、23至25、131至141頁）可資勾稽。又警方於110年8月
    3日8時40分許，在被告位於高雄市○○區○○街0○0號之居所，
    經被告同意執行搜索，扣得被告販賣所餘之海洛因4包（其
    中塊狀檢品2包，淨重合計為7.39公克，純度90.36%，純質
    淨重6.68公克，驗餘淨重7.37公克，空包裝總重0.64公克；
    另白色粉末2包，淨重合計4.62公克，驗餘淨重4.46公克，
    純度低於1%，無法鑑定純質淨重，空包裝總重1.38公克），
    以及其所有供販賣所用之上開行動電話1支（含SIM卡1張，
    該SIM卡之原門號為本案受監聽之0000000000，見訴字卷第1
    19至120頁所示被告供述）、供販賣所用或預備之空夾鏈袋3
    包、分裝勺5支等物，亦有自願性受搜索同意書、搜索扣押
    筆錄、扣押物品目錄表、扣押物品收據、扣押現場及扣押物
    品照片（見警卷第89至97、105至109頁，他字卷第5至19頁
    ）、法務部調查局110年10月21日調科壹字第11023012890號
    濫用藥物實驗室鑑定書（見訴字卷第165至166頁）在卷可憑
    。
二、按販賣毒品之所謂販賣行為，係行為人基於營利之目的，而
    銷售賣出毒品而言。販賣毒品者，其主觀上有營利之意圖，
    且客觀上有販賣之行為，即足構成，至於實際上是否已經獲
    利，則非所問。即於有償讓與他人之初，係基於營利之意思
    ，並著手實施，而因故無法高於購入之原價出售，最後不得
    不以原價或低於原價讓與他人時，仍屬販賣行為。必也始終
    無營利之意思，縱以原價或低於原價有償讓與他人，方難謂
    為販賣行為，而僅得以轉讓罪論處。衡以近年來毒品之濫用
    ，危害國民健康與社會安定日益嚴重，治安機關對於販賣或
    施用毒品之犯罪行為，無不嚴加查緝，各傳播媒體對於政府
    大力掃毒之決心亦再三報導，已使毒品不易取得且物稀價昂
    ，苟被告於有償交付毒品之交易過程中無利可圖，縱屬至愚
    ，亦無甘冒被取締移送法辦判處重刑之危險而平白從事上開
    毒品交易之理。是其販入之價格必較其出售之價格為低，而
    有從中賺取買賣價差或量差牟利之意圖及事實，應屬合理認
    定。又販賣毒品係違法行為，非可公然為之，而毒品亦無公
    定價格，係可任意分裝增減分量及純度，且每次買賣之價格
    、數量，亦隨時依雙方之關係深淺、資力、需求量、對行情
    之認知、來源是否充裕、查緝是否嚴緊、購買者被查獲時供
    述購買對象之可能風險之評估等因素，而異其標準，機動調
    整，非可一概論之。從而販賣之利得，除非經行為人詳細供
    出所販賣之毒品之進價及售價，且數量俱臻明確外，實難察
    得其交易實情，然販賣者從價差或量差中牟利，方式雖異，
    惟其販賣行為意在營利則屬同一。從而，舉凡「有償交易」
    ，除足以反證行為人確係另基於某種非圖利本意之關係外，
    通常尚難因無法查悉其精確之販入價格，作為是否高價賣出
    之比較，諉以無營利之意思而阻卻販賣犯行之追訴。經查，
    被告與陳隆輝、陳冠宏非至親好友或有錢財共通關係，若無
    藉販賣毒品牟利之情，自無費心甘受重典而涉犯販賣毒品之
    必要，佐以被告於原審訊問時供承：我販賣海洛因是賺量差
    ，供自己施用等語在卷（見訴字卷第58頁），足見被告主觀
    上有藉販賣第一級毒品牟取利益，而具有營利之意圖甚明。
三、綜上所述，足見被告前揭具任意性之自白，核與事實相符，
    堪予採信。從而，本案事證明確，被告上開犯行，堪以認定
    ，應依法論科。
參、論罪　　　
一、核被告就附表編號1至5所為，均係犯毒品危害防制條例第4
    條第1項之販賣第一級毒品罪。其因販賣而持有海洛因之低
    度行為，應為販賣之高度行為所吸收，不另論罪。其所犯上
    開5罪，犯意有別，行為互異，應予分論併罰。移送併辦部
    分之犯罪事實，與起訴之犯罪事實相同，為同一案件，本院
    自得併予審理。
二、刑之加重減輕
㈠、累犯加重規定
    被告前因施用毒品、不能安全駕駛等案件，分別經臺灣橋頭
    地方法院以105年度審訴字第1898號、106年度審訴字第3號
    、106年度交簡字第251號、106年度審訴字第261號判決判處
    有期徒刑10月、10月、3月、11月確定，再經同院以107年度
    聲字第852號裁定應執行有期徒刑2年6月確定，於108年11月
    25日假釋出監，於109年2月8日保護管束期滿未經撤銷，視
    為執行完畢，有臺灣高等法院被告前案紀錄表1份在卷可佐
    （見訴字卷第19至44頁），其於受徒刑之執行完畢後，5年
    以內故意再犯本案有期徒刑以上之各罪，均為累犯。辯護人
    雖以被告上開構成累犯之前案，為施用毒品案件，其並無販
    賣毒品之前科，依照釋字第775號解釋意旨，本案不應加重
    其刑等語，為被告辯護（見本院卷第136頁）。惟被告前既
    有施用毒品前科，本應深知毒品對人體之危害，並從前案之
    執行中警惕，竟不知謹慎自持，又再犯罪質更重之本件販賣
    毒品罪，足見前所執行刑罰之矯治力仍有不足，而有刑罰反
    應力薄弱之情。又依司法院釋字第775號解釋之解釋文及理
    由意旨，係指構成累犯者，不分情節，一律加重最低本刑，
    於不符合刑法第59條所定要件之情形下，致生行為人所受之
    刑罰超過其所應負擔罪責之個案，不符罪刑相當原則、比例
    原則，於此範圍內，在刑法第47條第1項修正前，為避免發
    生上述罪刑不相當的情形，法院就該個案應裁量是否加重最
    低本刑；依此，該解釋係指個案應量處最低法定刑、又無法
    適用刑法第59條規定減輕之情形，法院應依此解釋意旨裁量
    不予加重最低本刑。然被告本案犯罪情節並無上開解釋文所
    示情形，亦即被告依累犯規定加重其刑，並無使其所受之刑
    罰超過其所應負擔罪責，而違反罪刑相當原則、比例原則之
    情形。參諸被告具有上開刑罰反應力薄弱之情形，本院認為
    被告本案犯行，均應依刑法第47條第1項累犯規定加重其刑
    （惟法定刑為死刑、無期徒刑部分，不得加重）；辯護人上
    開主張，尚不足採。
㈡、偵審自白減刑規定
　　按犯第4條至第8條之罪於偵查及歷次審判中均自白者，減輕
    其刑，毒品危害防制條例第17條第2項定有明文。經查，被
    告於偵查中及原審、本院審判中均自白如附表編號1至5所示
    各次販賣毒品犯行，已如前述，爰均依毒品危害防制條例第
    17條第2項之規定，分別減輕其刑，並就其各次犯行，依法
    先加重（法定刑為死刑、無期徒刑部分除外）後減輕其刑。
㈢、刑法第59條酌減規定
　　按刑法第59條規定，犯罪之情狀可憫恕者，得酌量減輕其刑
    ，同法第57條規定，科刑時應審酌一切情狀，尤應注意左列
    事項（共10款）為科刑重輕之標準，兩條適用上固有區別，
    惟所謂「犯罪之情狀」與「一切情狀」，並非有截然不同之
    領域，於裁判上酌減其刑時，應就犯罪一切情狀（包括第57
    條所列舉之10款事項），予以全盤考量，審酌其犯罪有無可
    憫恕之事由（即有特殊之原因與環境等，在客觀上足以引起
    一般同情，以及宣告法定低度刑，是否猶嫌過重），以為判
    斷。故適用第59條酌量減輕其刑時，並不排除第57條所列舉
    10款事由之審酌，惟其程度應達於確可憫恕，始可予以酌減
    （最高法院70年度第6次刑事庭會議決議參照）。而修正後
    刑法第59條已將刑之酌減審認標準之見解予以明文化，認犯
    罪之情狀須「顯」可憫恕，認「科以最低度刑仍嫌過重」者
    ，得酌量減輕其刑。又參酌大法官釋字第263號解釋，若不
    分犯罪情況及結果如何，概以死刑、無期徒刑為法定刑，立
    法甚嚴，若有情輕法重之情，裁判時本有刑法第59條酌量減
    輕其刑之適用，足以免過嚴之刑，與憲法尚無牴觸。經查，
    被告本案販賣第一級毒品犯行，次數僅有5次，各次所得為5
    00元或1,000元，獲利非鉅，且販賣對象為陳隆輝、陳冠宏2
    人，是其犯罪情節尚非重大，其惡性及犯罪情節核與大量走
    私進口或長期販賣毒品之所謂「大盤」、「中盤」毒販有重
    大差異，衡情如不論其情節輕重，就其上開5次販賣毒品犯
    行，經適用毒品危害防制條例第17條第2項自白減輕其刑後
    ，處以法定最低本刑有期徒刑15年，依社會一般觀念仍有情
    輕法重之嫌，故認被告犯罪之情狀顯可憫恕，科以最低度刑
    仍嫌過重，爰就其所犯5次販賣第一級毒品罪，均依刑法第5
    9條規定再遞減輕其刑。　　
肆、上訴論斷　　
一、原審認被告罪證明確，因而適用相關法律規定，就量刑（含
    定刑）及沒收部分別說明：
㈠、量刑暨定應執行刑　　
  　爰審酌被告無視於國家杜絕毒品危害之禁令，為一己之私利
    ，竟販賣海洛因圖不法所得，足以使購買施用者導致生理及
    心理毒害，助長毒品之氾濫，不僅戕害國民身心健康，更使
    毒品擴散流布，危害社會治安；兼衡其犯後坦承犯行，於警
    詢時雖有明確供述及指認其毒品上游為綽號「大漢仔」之馬
    岳庭、綽號「別哥」之別建霖（見警卷第16至18、87至90頁
    ），並提供LINE對話紀錄予警偵辦（見警卷第27頁，偵卷第
    91頁），然檢警並未因被告之供述而查獲其毒品上游，有高
    雄市政府警察局刑事警察大隊110年10月1日高市警刑大偵17
    字第11072668400號函、110年12月2日高市警刑大偵17字第1
    1073185100號函各1份在卷可參（見訴字卷第105、167頁）
    ；併考量其各次販賣毒品之金額、數量，及其自陳高中肄業
    之智識程度，案發時從事板模工作，月收入約5萬餘元，未
    婚，與父母、女友及1名未成年子女同住等一切情狀，各量
    處如附表編號1至5「原審判決主文」欄所示之刑。又刑法第
    51條數罪併罰定執行刑之立法，係採限制加重原則，審酌被
    告如附表所示5次販賣第一級毒品犯行，罪質相同，犯罪期
    間為2個月內，交易對象為2人，各次交易金額為500元或1,0
    00元等情，定應執行有期徒刑10年10月。
㈡、沒收：
 1、按以營利為目的販入毒品，經多次販賣後，持有剩餘毒品被
    查獲者，其各次販賣毒品行為如併合處罰，該持有剩餘毒品
    之低度行為，應僅為最後一次販賣毒品之高度行為所吸收，
    不另論罪。故就該查獲之剩餘毒品，只能於最後一次之販賣
    毒品罪宣告沒收銷燬，不得於各次販賣毒品罪均宣告沒收銷
    燬（最高法院100年度台上字第908號判決意旨參照）。扣案
    之海洛因4包（驗餘淨重合計11.83公克），均為被告所有，
    供如附表編號1至5所示販賣毒品所餘之物，已據其於原審準
    備程序時供承明確（見訴字卷第119頁），是上開海洛因4包
    ，均應依毒品危害防制條例第18條第1項前段規定，在被告
    如附表編號5所示之最後1次犯行宣告沒收銷燬之。另包裝上
    開海洛因之包裝袋4只，因其上殘留之毒品難以析離，均應
    視為毒品之一部，亦均依上開規定宣告沒收銷燬之。
 2、扣案之藍色OPPO廠牌行動電話1支（含SIM卡1張），為被告
    所有，供如附表編號1至5所示販賣毒品所用之物，亦據其於
    原審準備程序時自陳在卷（見訴字卷第119至120頁），且有
    通訊監察譯文2份附卷可憑（見警卷第21、23至25頁），應
    依毒品危害防制條例第19條第1項規定，在被告上開各次犯
    行宣告沒收之。
 3、扣案之空夾鏈袋3包、分裝勺5支，均為被告所有，供如附表
    編號1至5所示販賣毒品所用及預備之物，已據其於本院準備
    程序時陳述明確（見訴字卷第119頁），分別應依毒品危害
    防制條例第19條第1項、刑法第38條第2項規定，在被告所犯
    如附表編號1至5所示罪名項下，宣告沒收之。
 4、被告如附表編號1至5所示販賣毒品所得，均未扣案，應依刑
    法第38條之1第1項前段規定，在被告各次犯行宣告沒收之，
    於全部或一部不能沒收或不宜執行沒收時，應依同條第3項
    規定，追徵其價額。
 5、扣案之注射針筒1支，經鑑定其內之米白色粉末含海洛因成
    分；扣案之白色晶體2包，經鑑定含有甲基安非他命成分，
    固有法務部調查局濫用藥物實驗室鑑定書1份、高雄醫學大
    學附設中和紀念醫院檢驗醫學部毒物室濫用藥物檢驗報告2
    份附卷為憑（見訴字卷第165至166、169、171頁）。然扣案
    上開甲基安非他命2包、注射針筒1支，及白色三星廠牌行動
    電話1支、電子磅秤1台、吸食器1組、玻璃球吸食器5支、注
    射食鹽水12支、已使用之注射針筒19支，均非供本件販賣毒
    品所用，業經被告於警詢及原審準備程序時陳述明確（見警
    卷第10頁，訴字卷第119頁），亦無證據足認上開物品與本
    件販賣第一級毒品犯行有關，爰均不予宣告沒收之。
 6、宣告多數沒收者，併執行之，刑法第40條之2第1項定有明文
    。又刑法關於沒收之規定於104年12月17日及105年5月27日
    修正，自105年7月1日施行，此次修法將沒收列為專章，具
    獨立之法律效果，與修正前刑法將沒收列為從刑屬性之立法
    例不同，故宣告多數沒收之情形，已非數罪併罰，無庸再重
    複於被告定應執行刑之主文項下為沒收之諭知（臺灣高等法
    院所屬法院105年度法律座談會研討結果參照）。
二、經核原審就被告本件犯行之認事用法並無違誤，且斟酌量刑
    （含定刑）及相關沒收之說明等情均屬妥適。
三、被告雖上訴主張原審量刑過重，請求撤銷改判較輕之刑等語
    。惟按法院為刑罰裁量時，除應遵守平等原則、保障人權之
    原則、重複評價禁止原則，以及刑法所規定之責任原則，與
    各種有關實現刑罰目的與刑事政策之規範外，更必須依據犯
    罪行為人之個別具體犯罪情節、所犯之不法與責任之嚴重程
    度，以及行為人再社會化之預期情形等因素，在正義報應、
    預防犯罪與協助受刑人復歸社會等多元刑罰目的間尋求平衡
    ，而為適當之裁量。又關於刑之量定，係實體法賦予法院得
    依職權裁量之事項，苟已以行為人之責任為基礎，審酌刑法
    第57條各款所列事項而未逾越法律所規定之範圍，或濫用其
    權限，即不得任意指摘為違法或不當。參酌本件原審判決就
    被告為量刑時，已依上揭規定說明係審酌前揭各項情狀，並
    斟酌被告5次販賣海洛因之具體犯罪情節，坦承犯行並供出
    來源（惟警檢未能因而查獲）之犯後態度、學經歷及家庭狀
    況等一切情狀，僅判處被告有期徒刑各7年10月（2罪）、各
    7年11月（3罪），已屬從最低刑度（即有期徒刑7年6月）以
    上酌情予以量處輕刑，並審酌其販賣海洛因期間、對象、次
    數、金額及罪責非難之重複程度，定其應執行刑為有期徒刑
    10年10月，均未逾越法定刑度，又未濫用自由裁量之權限，
    亦無明顯過重而違背比例原則、重複評價禁止原則或公平正
    義之情形，自無何不當或違法而構成應撤銷之事由可言。被
    告上訴主張原審量刑過重、請求從輕量刑等語，純屬其個人
    主觀對法院量刑之期盼與意見，不足認原審判決之量刑有何
    不當或違法。
四、綜上所述，被告以前詞上訴，指摘原判決不當，為無理由，
    應駁回其上訴。
據上論斷，應依刑事訴訟法第368條，判決如主文。
本案經檢察官黃聖淵提起公訴及移送併辦，檢察官許月雲到庭執
行職務。
中　　華　　民　　國　　111 　年　　8 　　月　　18　　日
                  刑事第八庭    審判長法  官  邱明弘
                                      法  官  黃宗揚
                                      法  官  林書慧
以上正本證明與原本無異。
如不服本判決應於收受本判決後20日內向本院提出上訴書狀，其
未敘述上訴理由者，並得於提起上訴後20日內向本院補提理由書
狀（均須按他造當事人之人數附繕本）「切勿逕送上級法院」。
中　　華　　民　　國　　111 　年　　8 　　月　　18　　日
　　　　　　　　　　　　　　　　　　　書記官  林昭吟
　　　　　　　　　　　　　　　　　　　　　
◎、附錄本判決論罪科刑法條：
《毒品危害防制條例第4條第1項》
製造、運輸、販賣第一級毒品者，處死刑或無期徒刑；處無期徒
刑者，得併科新臺幣3千萬元以下罰金。

◎、附表：
編號 購者者 交易時間、地點 ／交易金額、數量 交易方式 原審判決主文 1 陳隆輝 110年3月15日20時4分許，在高雄市○○區○○路○○巷00號之陳隆輝住所外。 於110年3月15日19時53分、20時38分陳隆輝以行動電話門號0000000000號與甲○○使用之行動電話門號0000000000連絡，雙方於左列時間在左列地點交易，甲○○將海洛因1包交給陳隆輝，陳隆輝再於同年月17日某時許，交付500元給甲○○。 甲○○販賣第一級毒品，累犯，處有期徒刑柒年拾月。扣案之藍色OPPO廠牌行動電話壹支（含SIM卡壹張)、空夾鏈袋參包、分裝勺伍支，均沒收之；未扣案之販毒所得新臺幣伍佰元沒收之，於全部或一部不能沒收或不宜執行沒收時，追徵其價額。   新臺幣（下同）500元、海洛因1包。   2 陳隆輝 110年3月19日18時47分許，在高雄市○○區○○路○○巷00號之陳隆輝住所內。 於110年3月19日18時47分前某時，甲○○先將海因1包放在陳隆輝左列住所麻將桌之字典內，於110年3月19日18時47分、19時5分甲○○以行動電話門號0000000000與陳隆輝使用之行動電話門號0000000000號連絡，雙方於左列時間在左列地點交易，甲○○以將海洛因1包放置於陳隆輝住所內之麻將桌之字典內之方式交付毒品給陳隆輝，陳隆輝則於同年月21日某時許交付500元給甲○○。 甲○○販賣第一級毒品，累犯，處有期徒刑柒年拾月。扣案之藍色OPPO廠牌行動電話壹支（含SIM卡壹張)、空夾鏈袋參包、分裝勺伍支，均沒收之；未扣案之販毒所得新臺幣伍佰元沒收之，於全部或一部不能沒收或不宜執行沒收時，追徵其價額。   500元、海洛因1包   3 陳冠宏 110年3月28日20時許，在高雄市○○區○○街0 號之甲○○住所處門口。 於110年3月28日19時37分、20時0分許陳冠宏以行動電門號0000000000與甲○○使用之行動電話門號0000000000連絡，雙方於左列時間在左列地點交易，甲○○將海洛因1包交給陳冠宏，陳冠宏則當場交付1,000元給甲○○。 甲○○販賣第一級毒品，累犯，處有期徒刑柒年拾壹月。扣案之藍色OPPO廠牌行動電話壹支（含SIM卡壹張）、空夾鏈袋參包、分裝勺伍支，均沒收之；未扣案之販毒所得新臺幣壹仔元沒收之，於全部或一部不能沒收或不宜執行沒收時，追徵其價額。   1,000元、海洛因1包。   4 陳冠宏 110年4月22日19時10分許，在高雄市○○區○○街0號之甲○○住所處門口。 於110年4月22日18時56分許，陳冠宏以行動電門號0000000000與甲○○使用之行動電話門號0000000000連絡，雙方於左列時間在左列地點交易，甲○○將海洛因1包交給陳冠宏，陳冠宏則當場交付1,000元給甲○○。 甲○○販賣第一級毒品，累犯，處有期徒刑柒年拾壹月。扣案之藍色OPPO廠牌行動電話壹支（含SIM卡壹張）、空夾鏈袋參包、分裝勺伍支，均没收之；未扣案之販毒所得新臺幣壹仟元沒收之，於全部或一部不能沒收或不宜執行沒收時，追徵其償額。   1,000元、海洛因1包。   5 陳冠宏 110年5月5日11 時50分許，在高雄市○○區○○街0號之甲○○住所處門口。 於110年5月5日11時22分、11時36分許，甲○○以行動電門號0000000000與陳冠宏使用之行動電話門號0000000000連絡，雙方於左列時間在左列地點交易，甲○○將海洛因1包交給陳冠宏，陳冠宏則當場交付1,000給甲○○。 甲○○販賣苐一級毒品，累犯，處有期 徒刑柒年拾壹月。扣案之海洛因肆包（驗 餘淨重共壹拾壹點捌參公克，含包裝袋4只），均沒收銷燬之；扣案之藍色OPPO廠 牌行動電話壹支（含SIM卡壹張）、空夾鏈袋參包、分裝勺伍支，均沒收之；未扣案之販毒所得新臺幣壹仟元沒收之，於全部或一部不能沒收或不宜執行沒收時，追徵其價額。   1,000元、海洛因1包。